【裁判字號】    98,交簡上,158
【裁判日期】    981119
【裁判案由】    業務過失傷害
【裁判全文】
臺灣臺南地方法院刑事判決           98年度交簡上字第158號
上  訴  人  臺灣臺南地方法院檢察署檢察官
被      告  丙○○
上列上訴人因被告業務過失傷害案件，不服本院民國98年6月29
日98年度交簡字第1526號第一審簡易判決（聲請簡易判決處刑案
號：98年度調偵字第525號），提起上訴，被告就被訴事實為有
罪之陳述，本院管轄之第二審合議庭以簡式審判程序判決如下：
    主  文
原判決撤銷。
丙○○犯業務過失傷害罪，處有期徒刑貳月，如易科罰金，以新
台幣壹仟元折算壹日。
    事  實
 一、丙○○受僱於市場菜商從事載送蔬菜之駕駛工作，為從事
     駕駛業務之人，於民國97年6月5日16時10分許，駕駛車號
     7253-NU號自用小貨車，在臺南縣新營市○○路47號前路旁
     ，甫卸下所載運蔬菜，欲駕車迴轉起駛時，原應注意起駛
     前應顯示方向燈，注意前後左右有無障礙或車輛行人，並
     應讓行進中之車輛行人優先通行，而當時為日間自然光線
     ，雖天雨惟路面無缺陷、視距良好，客觀上應無不能注意
     之情事，竟疏於注意有無來車，貿然起駛，適乙○○騎乘
     車號YKK-707號機車沿民治路由西往東方向駛來，見狀閃避
     不及，所騎機車右前車頭與丙○○所駕自小貨車左前車頭
     發生擦撞，乙○○人車倒地，所騎機車再滑行撞上前方停
     等紅燈之車號SW-5568號自用小客車，乙○○因此受有手壓
     砸傷、手磨損或擦傷等傷害。丙○○於肇事後留置現場，
     於警方據報僅知悉犯罪事實，但未發覺何人犯罪前，主動
     向到場處理員警坦承肇事，並接受裁判。
二、案經乙○○訴由臺南縣警察局新營分局報請臺灣臺南地方法
    院檢察署檢察官偵查起訴。
    理  由
一、本件被告丙○○所犯係死刑、無期徒刑、最輕本刑為3年以
    上有期徒刑以外之罪，其於本院審理程序就被訴事實為有罪
    之陳述，經審判長告知簡式審判程序之旨，並聽取其與公訴
    人之意見後，經本院合議庭裁定進行簡式審判程序，合先敘
    明。
二、上開犯罪事實，業據被告於偵查及本院審理中坦承不諱，核
    與證人即告訴人乙○○於警詢、偵查中所證車禍發生經過之
    情節相符，並有道路交通事故現場圖、道路交通事故調查報
    告表（一）（二）、現場照片、行政院衛生署新營醫院診斷
    證明書等各1份附卷可稽，足認被告之自白與事實相符，堪
    以採信。
三、按車輛起駛前應顯示方向燈，注意前後左右有無障礙或車輛
    行人，並應讓行進中之車輛行人優先通行，道路交通安全規
    則第89條第1項第6款定有明文。被告駕車自應注意上開規定
    ，而據上開道路交通事故調查報告表所示，當時為日間自然
    光線，雖天雨惟路面無缺陷、視距良好，參以被告於偵查中
    亦自陳其當時從後視鏡遠遠即見到告訴人來車等語，足認客
    觀上並無不能注意之情事，詎被告竟仍未注意告訴人來車，
    貿然起駛而肇生本件交通事故，被告駕駛行為，顯有過失，
    且經本院依職權送請臺灣省南區車輛行車事故鑑定委員會鑑
    定結果，亦認被告駕駛小貨車，起駛未讓行進中車輛先行，
    為肇事原因，乙○○無肇事因素等語，有該會鑑定意見書1
    份在卷可按。而乙○○因本件車禍受有手壓砸傷、手磨損或
    擦傷等傷害，有前揭診斷證明書為證，則被告之過失駕駛行
    為與被害人所受傷害間，具有相當因果關係，至屬無疑。是
    本件事證明確，被告犯行，洵堪認定，應依法論科。
四、核被告所為，係犯刑法第284條第2項前段之業務過失傷害罪
    。被告於肇事後留置現場，於警方據報僅知悉犯罪事實，但
    未發覺何人犯罪前，主動向到場處理員警坦承肇事，進而接
    受裁判等情，有臺南縣警察局新營分局交通事故肇事人自首
    情形紀錄表1紙在卷可佐，符合自首要件，爰依法減輕其刑
    。原審以被告犯罪事證明確，予以論罪科刑，固非無見，惟
    被告業於原審判決後，與被害人以新台幣4萬5千元達成調解
    ，並提出本院98年度營簡調字97號調解筆錄在卷，原審未及
    審酌，容有未恰。檢察官循告訴人所請認原審量刑過輕，提
    起上訴，固無理由，然原審既有上開未盡之處，自應由本院
    撤銷改判。爰審酌被告過失肇事之情節，告訴人傷勢，犯後
    坦承犯行，與告訴人達成調解及其目前生活狀況（詳本院審
    判筆錄）等一切情狀，量處如主文所示之刑，並諭知易科罰
    金之折算標準，以資儆懲。
據上論斷，依刑事訴訟法第455條之1第1項、第3項、第369條第1
項前段、第364條、第299條第1項前段、第273條之1第1項，刑法
第284條第2項前段、第62條前段、第41條第1項前段，刑法施行
法第1條之1，判決如主文。
本案經檢察官甲○○到庭執行職務。
中    華    民    國    98    年    11    月    19    日
                  刑事第十二庭  審判長法  官  卓穎毓
                                      法  官  莊玉熙
                                      法  官  周宛瑩
以上正本證明與原本無異。
本件不得上訴。
                                      書記官  黃傳鈞
中    華    民    國    98    年    11    月    20    日
附錄論罪法條：
中華民國刑法第284條
因過失傷害人者，處6月以下有期徒刑、拘役或5百元以下罰金，
致重傷者，處1年以下有期徒刑、拘役或5百元以下罰金。
從事業務之人，因業務上之過失傷害人者，處1年以下有期徒刑
、拘役或1千元以下罰金，致重傷者，處3年以下有期徒刑、拘役
或2千元以下罰金。


司法院資訊處製作；財團法人民間司法改革基金會備份。
